【裁判字號】    91,上,172
【裁判日期】    920422
【裁判案由】    回復原狀
【裁判全文】
臺灣高等法院臺中分院民事判決  九十一年度上字第一七二號
      上  訴  人  乙○○
      參  加  人  台中市廣西同鄉會
      法定代理人  乙○○
      被  上訴人  甲○○
右當事人間回復原狀事件，上訴人對於中華民國九十一年三月二十九日臺灣臺中地方
法院九十一年訴字第七三八號第一審判決提起上訴，本院判決如左：
      主      文
上訴駁回。
第二審訴訟費用由上訴人負擔。
      事實及理由
一、按就兩造之訴訟有法律上利害關係之第三人，為輔助一造起見，於該訴訟繫屬中
    ，得為參加，民事訴訟法第五十八條第一項定有明文，本件上訴人主張回復原狀
    之四張相片係上訴人贈與台中市廣西同鄉會置於會館內，台中市廣西同鄉會為就
    兩造之訴訟有法律上利害關係之第三人，台中市廣西同鄉會為輔助上訴人而聲請
    訴訟參加，核無不合，應予准許。
二、本件上訴人主張：其於擔任廣西同鄉會第三屆理事長期間之民國七十八年間出資
    製作懸掛於台中市○○區○○路五三巷十一號廣西會館會議室彩色廿英吋大之台
    中市廣西同鄉會名譽會長鄧善宏、第一屆繼任理事長盧文忠、第二屆理事長廖飛
    、第三屆理事長乙○○四人相片各乙幅，經上訴人贈與廣西同鄉會，惟上訴人於
    民國九十年三月二十九日下午二時三十分陪同台中市地方法院民事庭人員至該廣
    西會館現場執行鈞院九十年度聲字第二八○號保全證物事件時，乃發現由上訴人
    擔任台中市廣西同鄉會第三屆理事長時出資製作之前開相片均被人取走一空，雖
    不知何時被取下，但當時台中市廣西同鄉會所有財物均係由被上訴人負責管理，
    足証前開相片四幅確為被上訴人取走，有其與廣西同鄉會會員間訴訟資料事證，
    而該相片連裝框費用為新台幣四千八百元，亦有估價單可據。求為命被上訴人應
    即將擅自將原掛於台中市○○區○○路五三巷十一號廣西會館會議室彩色廿英吋
    大之台中市廣西同鄉會名譽會長鄧善宏、第一屆繼任理事長盧文忠、第二屆理事
    長廖飛、第三屆理事長乙○○四人相片各乙幅，均予以回復原狀分別懸掛於各該
    原處，若有損壞並應即修復，如不能回復原狀，被上訴人應賠償上訴人新台幣四
    千八百元之損害金，並願供擔保請准宣告假執行。原審為上訴人敗訴之判決，上
    訴人不服上訴，聲明：求為判決：(一)原判決廢棄。(二)被上訴人應即將擅自將原掛
    於台中市○○區○○路五三巷十一號廣西會館會議室彩色廿英吋大之台中市廣西
    同鄉會名譽會長鄧善宏、第一屆繼任理事長盧文忠、第二屆理事長廖飛、第三屆
    理事長乙○○四人相片各乙幅，均予以回復原狀分別懸掛於各該原處，若有損壞
    並應即修復，如不能回復原狀，被上訴人應賠償上訴人新台幣四千八百元之損害
    金。(三)願供擔保請准宣告假執行。
三、被上訴人則以：上訴人雖為廣西同鄉會第三屆理事長，但未辦移交，前揭相片並
    非伊取下，又如何回復原狀，且伊亦不知相片現在何處資為抗辯。對於上訴人之
    上訴，聲明：求為判決駁回上訴。
四、本件上訴人主張原懸掛於台中市○○區○○路五三巷十一號廣西會館會議室彩色
    廿英吋大之台中市廣西同鄉會名譽會長鄧善宏、第一屆繼任理事長盧文忠、第二
    屆理事長廖飛、第三屆理事長乙○○四人相片各一幅，為上訴人於七十八年間出
    資製作贈與該同鄉會，業據上訴人提出該同鄉會第三屆召開理監事、連絡人員會
    議合影照片七張影本為證，並為被上訴人不爭，則該四張相片既已因贈與而為廣
    西同鄉會所有，關於該四人相片之管理及處分權，亦屬於廣西同鄉會，上訴人對
    該四人相片，即無任何物權上之請求權得以主張，其逕以自己名義為本件之請求
    ，即屬無據。且被上訴人否認取下該等照片，自應由上訴人舉證，而上訴人指被
    上訴人取下照片，係以上訴人於九十年三月二十九日陪同臺灣臺中地方法院民事
    庭人員至該會館現場執行該院九十年度聲字第二八○號保全證物事件時，發現前
    開相片均被人取走一空，雖不知何時被取下，但當時台中市廣西同鄉會所有財物
    均係由被上訴人負責管理，足証前開相片四幅確為被上訴人取走云云，惟上訴人
    自陳其為第三屆理事長，因未召開會員大會等事由為台中市政府停止理事長之職
    權，並命訴外人鄧善宏等人成立整理小組，經整理後，於八十一年四月二十二日
    將同鄉會之印信、檔案、財產、業務等辦理移交予第四屆新任理事長劉漢瑩（已
    死亡），並據提出整理小組移交清冊影本（見本院卷第一五六至一六０頁），惟
    依該移交清冊所載並無上訴人所指四張裝框之相片，已難證明該四張相片確已移
    交接任上訴人為理事長之劉漢瑩，又何能證明其後自劉漢瑩接任理事長之被上訴
    人亦確有接受移交該四張相片。又上訴人自承自七十九年卸任後，門即被鎖起來
    ，直到九十年三月二十九日保全證據時上訴人才得以進去，時隔十餘年，管理會
    館財物之理事長已數次更替。上訴人復自承不知相片何時被取下，自亦未親見何
    人取下。尚不得單憑保全證據事件時，發現前開相片被人取走，當時被上訴人為
    現任之理事長，即認定為被上訴人取走。此外上訴人復未提出積極證據，證明該
    四人相片既係被上訴人所取下，或有何毀損情形，參以上訴人提出之其與廣西同
    鄉會會員間十餘年來訴訟糾葛之資料，足見與上訴人對立之人非僅被上訴人一人
    ，此外尚有盧文忠、譚正彰、劉漢瑩、王國權、韋國斌、何顯湖、廖飛、侯傑生
    、黃福和、周建業、梁兆樞、李占祥、陸楷元、鄧肇初、馬崇忠及已死亡之鄧善
    宏、謝汝範等人，有上訴人整理之訴訟糾葛經過附卷可按，準此，尚難認該相片
    即係被上訴人甲○○所取下，上訴人空言主張被上訴人應負回復原狀之責或請求
    損害賠償等，亦屬無據。此外上訴人復未能舉證其對被上訴人間有任何法律上得
    請求被上訴人回復原狀之請求權存在，上訴人之主張即無理由，應予駁回。其假
    執行之聲請亦失所依附，應併予駁回。原審為上訴人敗訴之判決，核無違誤，上
    訴人仍執前詞指摘原判決不當，求為廢棄，為無理由。
三、兩造其餘訴訟資料及攻擊防禦方法經本院審酌後，認與判決結果尚不生影響，無
    一一論述必要，附此敘明。
據上論結：本件上訴為無理由，依民事訴訟法第四百四十九條第一項、第七十八條，
判決如主文。
中      華      民      國    九十二    年      四      月    二十二    日
~B1民事第四庭審判長法  官  黃斐君
~B2                法  官  陳蘇宗
~B3                法  官  張鑫城
右為正本係照原本作成。
不得上訴。
~B                書記官  廖來信
中      華      民      國    九十二    年      四      月    二十四    日
                                                                        Ｂ


司法院資訊處製作；財團法人民間司法改革基金會備份。
